Inventaris van het archief van de familie Berg, 1338-1977
Nationaal Archief, Den Haag
- Hoofdafdeling I: Archiefbescheiden van leden van de familie Berg en van leden van verwante families afzonderlijk, en archiefbescheiden aangaande de familie in haar geheel of meer familieleden tezamen
  - STUKKEN VAN LEDEN VAN DE FAMILIE BERG EN VAN LEDEN VAN VERWANTE FAMILIES, I.
    - LEDEN VAN DE FAMILIE BERG, A.
      - (XIIa) ERNST WILLEM BERG (1848-1907), 32)
        - Loopbaan
          - - Hoofdfuncties
            - Brief, uitgegaan naar de commissarissen van de Crediet-Vereeniging betreffende een statuten-wijziging. Minuut., 1886; 454; 1 stuk
            - Stukken betreffende een surséance van betaling, verleend aan de Commanditaire Bankvereeniging A. Noorduyn & Zonen te Nijmegen, 1897; 455; 1 omslag
            - Brief ingekomen van de commissarissen van de Crediet-Vereeniging bij zijn 25-jarig huwelijk, 1905; 456; 1 stuk
          - - Nevenfuncties
            - Missive waarin de hoofdcommissaris van politie te Amsterdam te zijnen behoeve de hulp van de bevoegde autoriteiten vraagt bij zijn poging om in België de weggelopen minderjarige A.A. de Vries te gaan zoeken, 1868; 457; 1 stuk
            - Missiven, ingekomen van de minister van Waterstaat, Handel en Nijverheid, houdende mededeling van zijn benoeming tot, respectievelijk zijn ontslag als Gedelegeerd Commissaris van de Nederlandse regering bij de Internationale Tentoonstelling te Antwerpen, met bijlagen, 1885, 1886; 458; 4 stukken
            - Ingekomen stukken betreffende zijn benoeming door de koning der Belgen tot ridder in de orde van Leopold, met bijlagen, 1886, 1908; 459; 1 omslag
            - Brief, ingekomen van de commissarissen van de Westindische Landbouwmaatschappij, houdende mededeling van zijn ontslag en zijn decharge als directeur, 1889; 460; 1 stuk
            - Onderhandse akte van ontvangst door N.N. van het archief van de cultuurmaatschappij Soemder Perkoel, 1896; 461; 1 stuk
              De handtekening van N.N. is onleesbaar.
        - Eigendommen en financiën
          - Staten van gegevens betreffende de jaarlijkse fiscale vermogensaangiften, 1893-1906; 462; 1 omslag
            1896 ontbreekt.
          - Aantekeningen betreffende de jaarlijkse aangiften voor de bedrijfsbelasting, en voor de inkomstenbelasting. Klad, 1894-1907, 1898-1901, 1904, 1906; 463; 1 omslag
          - Akte van overeenkomst van huwelijksvoorwaarden met A.A. Lenting, ten overstaan van notaris C.E.P. Pauwels te 's-Gravenhage, 1888; 464; 1 stuk
          - Onderhandse akte van overeenkomst met de firma A. de Groot & zn. tot het bouwen van een huis te Hilversum volgens bijgevoegd bestek, 1888; 465; 1 katern
          - Akte, ten overstaan van notaris J. Evenblij te Amsterdam, waarbij hij zich ten behoeve van de Ontvanger der Accijnzen borg stelt voor H. Kruimel, 1900; 466; 1 stuk
            Dit stuk is na zijn overlijden terug ontvangen.
        - Nalatenschap
          - Testament, ten overstaan van notaris F.C.P. Boterhoven de Haan te Amsterdam, 1889, met bijlage houdende aanwijzingen betreffende de wijze van uitvoering, 1904, [1889, 1904]; 467; 2 stukken
          - Brieven, ingekomen van J. Lasonder, notaris te Hilversum, betreffende de afwikkeling, 1907-1908; 468; 1 omslag
          - Stukken betreffende de afwikkeling, 1907-1909; 469; 1 omslag
          - Veilingcatalogus van boeken, met lijsten van de uit zijn nalatenschap afkomstige nummers daarin, met bijlage, 1910; 470; 1 deel en 1 omslag
        - Stukken afkomstig van zijn echtgenotes
          - BUYSKES, A.A.
            - Stukken betreffende het overlijden en de begrafenis, 1875; 471; 3 stukken
          - LENTING, A.A.
            - Privé- en familieleven
              - Ingekomen brieven, 472-482
                - Brieven van verschillende afzenders, 1861-1870, 472; 1 pak
                - Brieven van verschillende afzenders, 1871-1880, 473; 1 pak
                - Brieven van verschillende afzenders, 1881-1890, 474; 1 omslag
                - Brieven van verschillende afzenders, 1891-1900, 475; 1 omslag
                - Brieven van verschillende afzenders, 1901-1910, 476; 1 pak
                - Brieven van verschillende afzenders, 1910-1919, 477; 1 omslag
                - Brieven van rouwbeklag bij het overlijden van haar echtgenoot, 1907, 478; 1 pak
                - Brieven van W.E.J. Berg vanuit Schotland, 1904-1906, 479; 1 omslag
                - Brieven van W.E.J. Berg onderweg naar en vanuit Indonesië, 1908-1912, 480; 1 pak
                - Brieven van W.E.J. Berg vanuit Indonesië, 1920-1925, 481; 1 omslag
                - Brieven van A.A.D. Berg en A.L.W. van Kretschmar van Veen vanuit Calcutta, 1927, 482; 1 omslag
              - Aantekeningen van autobiografische aard betreffende haar kinderjaren, opgesteld, ca. 1925; 483; 3 stukken
              - Portret van A.A. Berg-Lenting op haar doodsbed; pentekening van haar kleindochter Adine Mees, 1927 september 3; 1201; 1 (ingelijste) tekening
            - - Eigendommen en financiën
              - Lijst van het haar toegedeelte gedeelte uit de nalatenschap van haar echtgenoot, (1908); 484; 1 stuk
              - Staten van haar effectenbezit, mede betreffende het effectenbezit van haar kinderen, (ca. 1910); 485; 1 katern
              - Onderhandse akte van verkoop aan S.W. Zeverijn van een huis te Hilversum, met bijlage., 1911; 486; 2 stukken
              - Ingekomen brieven en minuut van een uitgegane brief betreffende een garantstelling voor de Electriciteitmaatschappij "Medan" ten behoeve van Labouchère, Oyens & Co.'s Bank, 1907; 487; 4 stukken
              - Ingekomen mandaten tot betaling van verschillende belastingen, 1914-1920; 488; 1 omslag
            - - Nalatenschap
              - Testament, ten overstaan van notaris F.C.P. Boterhoven de Haan te Amsterdam, 1889; 489; 1 stuk
              - Stukken betreffende de afwikkeling, 1927-1931; 490; 1 omslag
      - (XIIIa) WILLEM ERNST JOAN BERG (1881-1945), 33)
        Zoon van XIIa. Hij huwt op 24 september 1930 JEANNETTE MARTHA HERMINE VAN HOUTEN (1888-1943).
        - Privé- en familieleven
          - Brief ingekomen van de procureur van op een na alle erfgenamen van P.S. Berg betreffende de afwikkeling van diens nalatenschap, 1905; 491; 1 stuk
          - Brieven, ingekomen van A.A. Lenting en van E.O. Berg, 1927; 492; 1 omslag
          - Brieven ingekomen van en minuten van brieven uitgegaan naar verschillende personen betreffende de revenuen uit de gors- en ambachtsheerlijkheid van Zuid-Beyerland over 1928-1933, 1934; 493; 1 omslag
          - Brieven ingekomen van verschillende afzenders betreffende de krijgskundige geschriften van E.W. Berg (VIIIa), 1937-1942; 494; 1 omslag
          - Brieven ingekomen van en minuten van brieven uitgegaan naar H. Donkersloot, betreffende de geschiedenis van Dussen-Muilkerk, met bijlagen., 1939-1940; 495; 1 omslag
        - Loopbaan
          - Stukken betreffende gevolgd onderwijs en afgelegde examens, 1897-1898, 1902; 496; 1 omslag
          - Ingekomen stukken betreffende de vervulling van zijn militaire dienstplicht, 1900-1903; 497; 1 omslag
          - Akten van ontbinding en van deling der boedel van een met F.G.M. Burg bestaande vennootschap, ten overstaan van respectievelijk de notarissen C. Miseroy en P.O. van Nispen te Amsterdam, 1919; 498; 2 stukken
        - Eigendommen en financiën
          - Lijst houdende opgave van het aan hem toegedeelde gedeelte uit de nalatenschap van E.W. Berg, (1908); 499; 1 stuk
          - Stukken betreffende het beheer van zijn vermogen, 1919-1925; 500; 1 omslag
        - Akte, afkomstig van zijn echtgenote
          - Akte houdende het door de arrondissementsrechtbank te Amsterdam gewezen vonnis van echtscheiding met J.F. Berg. Afschrift, z.d., 1929; 501; 1 stuk
      - (XIIIb) ARNOLDINE JOHANNE ELISABETH BERG (geboren 1884), 34)
        Dochter van XIIa. Zij huwt op 7 mei 1907 WILLEM CORNELIS MEES (1882-1970).
        - Brief, ingekomen van Catharina van Rennes, betreffende muziekles, 1901; 502; 1 stuk
        - Brieven, ingekomen van A.A.D. Berg en diens echtgenote, tijdens het verblijf van dezen te Calcutta, 1927-1929; 503; 1 omslag
        - Brieven, ingekomen van C.W.D. Vrijland betreffende het huis "Bloemenheuvel" te Bloemendaal, met bijlage, 1946, 1951; 504; 1 omslag
          Zie ook nr. 968.
      - (XIIIc) PAULINE CLASINA BERG (geboren 1886), 35)
        Dochter van XIIa. Zij huwt op 12 juli 1910 JOHAN MAURITS DE JONGE (1884-1968)
        - Lied, waarvan de tekst door haar en de muziek door Catharina van Rennes is geschreven, (ca. 1900); 505; 1 stuk
      - (XIIId) EDUARD OTTO BERG (1889-1928), 36)
        Zoon van XIIa. Hij huwt op 17 oktober 1912 CATHARINA GEORGINA BRAY (geboren 1890).
        - Privé- en familieleven
          - Brief ingekomen van F. Berg (Rusland), 1912, en ingekomen en minuut van uitgegane brieven van, respectievelijk naar de Nederlandse consul te Tallmin, met bijlage, 1925; 506; 5 stukken
          - Stukken betreffende de viering van zijn huwelijkssluiting, 1912; 507; 1 omslag
            Gedeeltelijk drukwerk
          - Akten van bevoegdheid tot het besturen van motorrijtuigen, 1927; 508; 2 stukken
        - Loopbaan
          - - Bankemployé
            - Stukken betreffende borgstellingen ten behoeve van de N.V. Hotel Maatschappij "De Leyen" te Bilthoven, 1918-1921; 509; 1 omslag
            - Brief, ingekomen van W.E.J. Berg betreffende diens materiële steun in het geschil met de Bank-Associatie, 1920; 510; 1 stuk
            - Tekst van een pleitrede, (gehouden door W.C. Mees), ten overstaan van directie en commissarissen van de Bank-Associatie, betreffende zijn beheer van het kantoor te Utrecht, (1921); 511; 1 omslag
              Stencil
              2 exemplaren
            - Stukken gediend hebbende in het proces van de Bank-Associatie tegen hem en zijn medeborgen voor de scheepvaartmaatschappij Trajectum, (ca. 1928); 512; 3 stukken
          - - Reserveofficier
            - Ingekomen stukken, 1908-1928; 513; 5 stukken
            - Rapport door hem uitgebracht aan de commandant van de Koninklijke Nederlandsche Weerbaarheids-Vereeniging K.N.W.V. betreffende "De Weerbaarheidsbeweging in Groot-Brittannië en hare Koloniën", Drukwerk, 1911; 514; 1 katern
            - Aantekeningen betreffende een bij een vergadering der K.N.W.V. in te nemen standpunt, met bijlage, 1911; 515; 3 stukken
            - Circulaire uitgegaan van hem, als belast met de vorming van een Korps Motor Vaar- en Voerwezen bij de Vrijwillige Landstorm, houdende gegevens over dit op te richten korps, 1915; 516; 1 stuk
            - Rekest aan de Kroon om benoeming tot reserve eerste luitenant van speciale diensten bij de Generale Staf, met bijlagen. Gedeeltelijk afschriften., 1918; 517; 5 stukken
            - Brief uitgegaan naar N.N. betreffende de organisatorische situatie bij de militaire vaartuigendienst. Minuut., (ca. 1919); 518; 1 stuk
        - Eigendommen en financiën
          - Stukken betreffende het beheer van zijn aandeel in de nalatenschap van zijn vader, ca. 1909-1912; 519; 2 stukken
          - Akte van overeenkomst van huwelijkse voorwaarden, ten overstaan van notaris C. Miseroy te Amsterdam, 1912; 520; 1 stuk
          - Brieven betreffende zaken van financiële aard, ingekomen van J.H. Scheltema, en van J.F. Berg, 1921-1922, 1917-1925; 521; 1 omslag
          - Kladstaten betreffende zijn financiële positie, 1919; 522; 2 stukken
          - Stukken betreffende de aankoop van bouwgrond en de bouw van een woning te Wassenaar, kadestraal perceelnummer F 6136, 1928; 523; 1 omslag
        - Nalatenschap
          - Testament, ten overstaan van notaris C. Miseroy te Amsterdam, 1912; 524; 1 stuk
          - Akten van beschrijving, ten overstaan van notaris F.L.M. van Hoogstraten te Zeist, 1929, 1930; 525; 2 stukken
          - Stukken betreffende de afwikkeling, 1928-1930, 1951; 526; 1 omslag
        - Stukken afkomstig van zijn echtgenote
          - - Privéleven
            - Tekst van de door haar gemaakte operette "Arlecchino", met bijlage., (1937); 527; 2 stukken
            - Aantekeningen betreffende persoonlijke ervaringen in de jaren 1914-1918, opgesteld, 1972; 528; 1 deel
          - - Financiën
            - Stukken betreffende rekeningen-courant bij de firma Scheltema & Rebel, 1911-1925; 529; 1 omslag
          - - Nalatenschap
            - Testamenten, ten overstaan van respectievelijk de notarissen C. Miseroy te Amsterdam en M.C.A.A.H. Römer te Baarn, 1912, 1948; 530; 2 stukken
      - (XIIIe) ARNOLD ANNE DETLOF BERG (1895-1975), 37)
        Zoon van XIIa. Hij huwt op 12 april 1923 ADRIENNE LOUISE WILHELMINE VAN KRETSCHMAR VAN VEEN (geboren 1894).
        - Privé- en familieleven
          - - Ingekomen en uitgegane brieven
            - Brieven van persoonlijke en familiale aard
              - Brieven, ingekomen van naaste verwanten, 1915-1926; 531; 1 omslag
              - Brieven, ingekomen van G.A. Berg en diens echtgenotes, 1916-1925, 1930-1932, 1936; 532; 1 pak
              - Brieven, ingekomen van A.A. Lenting, ca. 1920-ca. 1924; 533; 1 pak
              - Brieven, ingekomen van E.M. Berg, 1924-1943, 1947, 1961-1962; 534; 1 pak
              - Brieven te Calcutta ingekomen van zijn echtgenote in Nederland, 1926; 535; 1 omslag
              - Brieven te Calcutta ingekomen van zijn echtgenote te Darjeeling, 1927; 536; 1 omslag
              - Brieven te Calcutta ingekomen van A.A. Lenting, juni 1926 september 1927; 537; 1 omslag
                De datering bleek uit een bijgevoegd briefje.
              - Brieven te Calcutta ingekomen van verschillende afzenders betreffende de laatste ziekte en het overlijden van A.A. Lenting, 1927; 538; 1 omslag
              - Brief te Calcutta ingekomen van zijn echtgenote te Darjeeling, 1928; 539; 1 stuk
              - Brieven ingekomen van zijn echtgenote te Calcutta, 1929; 540; 1 omslag
              - Brieven ingekomen van zijn echtgenote, 1931-1932; 541; 1 omslag
              - Brieven tijdens een reis naar India ingekomen van zijn echtgenote in Nederland, 1932-1933; 542; 1 omslag
              - Brieven ingekomen van naaste verwanten, 1927-1934, 1939; 543; 1 omslag
              - Brief ingekomen van zijn echtgenote, 1937; 544; 1 stuk
              - Brieven tijdens een reis naar het Verre Oosten ingekomen van zijn echtgenote en kinderen in Nederland, 1937-1938; 545; 1 omslag
              - Brieven ingekomen bij hem en zijn echtgenote tijdens een gezamenlijke reis door Azië en Australië, 1937-1938; 546; 1 omslag
                Op de oorspronkelijke omslag stond: "Brieven reis 1937-1938".
              - Brief ingekomen van zijn echtgenote, 1938; 547; 1 stuk
              - Ingekomen en doorslagen van uitgegane brieven, 1942-1945; 548; 1 omslag
                Op de omslag stond: "A.A.D. Berg; privé brieven".
              - Brieven ingekomen van H.A. Berg, 1942-1945; 549; 1 omslag
              - Ingekomen en doorslagen van uitgegane brieven, 1943-1944; 550; 1 omslag
                Op de omslag stond: "Correspondentie. Oorlogsjaren tot Sept. '44".
              - Ingekomen en doorslagen van uitgegane brieven, met bijlagen., 1944-1945; 551; 1 pak
                Op de omslag stond: "Correspondentie. Oorlogswinter 1944-1945".
              - Ingekomen brieven, 1945-1951; 552; 1 pak
              - Brieven ingekomen bij hem en zijn echtgenote voornamelijk van hun kinderen, 1950-1953; 553; 1 omslag
              - Brieven ingekomen van zijn echtgenote, 1959-1961; 554; 1 omslag
              - Brieven ingekomen van verwanten, 1947-1966; 555; 1 omslag
            - Brieven van particulier-zakelijke aard, door hem ten kantore in Nederland behandeld
              - Ingekomen en minuten en doorslagen van uitgegane brieven, met bijlagen, 1929-1958; 556-561; 5 pakken en 1 omslag
                - 1929-1939, 556
                Op de ordner stond: "Privépost Hr. Berg; t/m 1939".
                - 1940-1942, 557
                Op de ordner stond: "Privépost Hr. Berg; 1 jan. 1940 t/m 31 dec. 1942".
                - 1948-1949, 558
                Op de omslag stond: "Privécorrespondentie 1948-1949".
                - 1951-1953, 559
                Op de ordner stond: "Privécorrespondentie Jhr. Mr. A.A.D. Berg; 1 jan. 1951-15 juli 1953".
                - 1954-1958, 560
                Op de ordner stond: "Privécorrespondentie Jhr. Mr. A.A.D. Berg".
                - 1958, 561; 1 omslag
                Op de omslag stond: "Hr. Berg privé, 1958".
                De stukken onder de nummers 556-560 zijn alfabetisch (beperkt tot de eerste letter) en/of chronologisch geordend.
            - Brieven van particulier-zakelijke aard
              Deze nummers zijn min of meer te typeren als een voortzetting van de bovenstaande serie.
              - Ingekomen en minuten en doorslagen van uitgegane brieven, met bijlagen, 1956-1963; 562-563
                - 1956-1961, 562; 1 omslag
                Op de omslag stond:"Privécorrespondentie etc. jan./april 1961".
                - 1961-1963, 563; 1 pak
                Op de omslag stond: "Privécorrespondentie 1961-1962".
            - Afzonderlijk bewaarde brieven
              - Brieven ingekomen van R. Rost van Tonningen, met bijlage, 1921-1926, 1940, 1960; 564; 1 omslag
              - Brieven te Calcutta ingekomen van verschillende afzenders aldaar, betreffende zaken van huishoudelijke aard, 1926-1928; 565; 1 omslag
              - Brief ingekomen van F.G. Dikkers, met tekst van een voordracht over Brits-Indië, 1928; 566; 1 omslag
              - Brief uitgegaan naar H.W. Methorst, eigenaar van de door hem gehuurde woning. Minuut, 1939; 567; 1 stuk
              - Brief ingekomen van Jacob Mees, betreffende de staatkundige toestand, 1940; 568; 1 stuk
              - Ingekomen en doorslagen van uitgegane brieven van, respectievelijk aan de onderneming "Les Cavaliers Arvernes" (Frankrijk), met bijlagen., 1960-1961; 569; 1 omslag
              - Brief ingekomen van W.E.J. Berg, architect, betreffende bouwactiviteiten in Spanje, met bijlagen., 1964; 570; 1 omslag
              - Brief, posthuum ingekomen van het gemeentebestuur van Wassenaar betreffende de verlening aan de Nederlandse Aardolie Maatschappij van een vergunning tot plaatsing en gebruik van een pompinstallatie voor ruwe olie, met bijlage., 1977; 571; 2 stukken
          - - Stukken van allerlei aard
            - Akten van paspoort binnen Nederland, 1918, 1945; 572; 2 stukken
            - "Trouwboek". Dagboek van de viering van de huwelijkssluiting en van de 50-jarige herdenking daarvan, 1923, 1973; 573; 1 deel
            - Aantekeningen bij de brochure "Open brief aan het Hoofdbestuur en aan de Leden van de Nederlandsche Unie" van A.G. Jonker, 1940; 574; 1 katern
            - Dossier betreffende materiële steun ten behoeve van de kunstzinnige werkzaamheden van E.W. Berg, emailleur, met bijlage, 1951-1952, 1954; 575; 1 omslag
            - Stukken betreffende de ontruimingsprocedure en de toewijzing als dienstwoning aan hem van een woning te Wassenaar, 1955; 576; 1 omslag
        - Loopbaan
          - Akten betreffende afgelegde examens, met bijlagen, 1920, 1970. 1914-1920; 577; 1 omslag
          - Academische stellingen ter verwerving van het doctoraat in het recht, drukwerk; met aantekeningen ten behoeve van de verdediging., 1920; 578; 1 omslag
          - Brief, uitgegaan naar de Bataafsche Petroleum Maatschappij, houdende het verslag van een dienstreis door de Verenigde Staten van Amerika, Doorslag., 1920; 579; 1 stuk
          - Ingekomen en minuten en doorslagen van uitgegane brieven betreffende de reizen naar en van, alsmede het verblijf te Calcutta, in dienst van de Stoomvaart Maatschappij Nederland, 1926-1929; 580; 1 omslag
          - Stukken betreffende een door hem als directeur der Verenigde Nederlandse Scheepvaartmaatschappijen-V.N.S.-gemaakte reis, 1937-1938; 581-591; 1 stuk en 10 omslagen
            - Staat van de verblijfplaatsen en -data, (1938), 581; 1 stuk
            - Rapport betreffende bezoeken aan handelsondernemingen in Japan. Doorslagen. 1937, 582
            - Rapport betreffende de positie van de Holland-Oost-Azië-lijn in Japan. Doorslagen. 1937, 583
            - Rapport betreffende bezoeken aan handelsondernemingen in Hongkong en op de Filippijnen, 1937, 584
            - Rapport betreffende bezoeken aan Shanghai, Hongkong en Manilla, 1938, 585
            - Rapport betreffende de positie van de Holland-Australiëlijn in Australië, 1937, 586
            - Rapport aan de directie van de Holland-Australiëlijn over het bezoek aan Australië, met geleidebrief en bijlagen. Doorslagen, 1937, 587
            - Rapport betreffende een bezoek aan de vestiging van de Stoomvaart Maatschappij Nederland te Singapore, met bijlagen, 1938, 588
            - Rapport betreffende de positie van de Holland-Oost-Azië-lijn in Oost-Azië, Doorslagen. 1938, 589
            - Rapport betreffende het bezoek aan Brits-Indië en Ceylon. Doorslagen. 1938, 590
            - Verslag door zijn reisgenoot N.N. van de gehele reis. Doorslagen. 1937-1938, 591
          - Aantekenboek, houdende lijsten van agenten van onder de V.N.S. ressorterende maatschappijen, aantekeningen omtrent commissieregelingen, en aantekeningen van nautische en commerciële aard, opgesteld ca. 1934, aangevuld tot, ca. 1939; 592; 1 losbladig deel
          - Lijst van adressen van zakelijke relaties, (opgesteld, ca. 1950 ?); 593; 1 losbladig deel
          - Aantekenboek, houdende opgave van agenten van de maatschappij Wm. H. Müller & Co. en van met hen gesloten commissieovereenkomsten, alsmede aantekeningen van nautische en commerciële aard, opgesteld ca., 1952; 594; 1 losbladig deel
          - Dossier gevormd door hem als president-commissaris van de N.V. Koninklijke Nederlandsche Edelmetaalbedrijven Van Kempen, Begeer en Vos, betreffende de fusie van deze maatschappij en de N.V. Koninklijke Nederlandsche Fabriek van gouden en zilveren werken Gerritsen en Van Kempen, 1959-1960, met retroacte, 1956, en bijlagen., 595; 1 pak
        - Eigendommen en financiën
          - Aantekeningen betreffende het beheer, 1908-1945; 596; 1 omslag
          - Akte van overeenkomst van huwelijksvoorwaarden, ten overstaan van notaris A.P.W. van Meurs te Rotterdam, 1923; 597; 1 stuk
          - Ingekomen en minuten van uitgegane brieven betreffende het beheer van reeds eerder verworven, alsmede van uit de nalatenschap van A.A. Lenting toegedeelde effecten, 1928; 598; 1 omslag
          - Ingekomen en doorslagen van uitgegane brieven van en aan de bankfirma R. Mees & Zoonen, betreffende persoonlijke zaken van financiële aard, met bijlagen, 1959-1961; 599; 1 omslag
        - Nalatenschap
          - Testament, ten overstaan van notaris W. Groten te 's-Gravenhage, 1967; 600; 1 stuk
        - Stukken afkomstig van zijn echtgenote
          - Ingekomen brieven van persoonlijke en familiale aard., 601-613
            - Brieven te Lausanne en te Parijs ingekomen van C.P. van de Poll in Nederland, 1912-1913, 601; 1 omslag
            - Brieven in Nederland ingekomen van A.A.D. Berg te Calcutta, 1926, 602; 1 omslag
            - Brieven, te Calcutta ingekomen van C.P. van de Poll in Nederland, 1927-1929, 603; 1 pak
            - Brieven, te Darjeeling ingekomen van A.A.D. Berg te Calcutta, 1927, 604; 1 omslag
            - Brieven en telegram, te Calcutta ingekomen van H.J.F. Eckenhuysen Smit betreffende het overlijden van A.E.A. van Kretschmar van Veen, 1927, 605; 3 stukken
            - Brieven, te Darjeeling ingekomen van A.A.D. Berg te Calcutta, 1928, 606; 1 omslag
            - Brieven, te Calcutta ingekomen van A.A.D. Berg te Karachi, 1929, 607; 1 omslag
            - Brieven, in Nederland ingekomen van A.A.D. tijdens diens reis naar India, 1932-1933, 608; 1 omslag
            - Brieven in Nederland ingekomen van A.A.D. Berg tijdens diens reis om de wereld, 1937-1938, 609; 1 omslag